【裁判字號】    92,交易,48
【裁判日期】    920630
【裁判案由】    公共危險等
【裁判全文】
臺灣新竹地方法院刑事判決                          九十二年度交易字第四八號
    公  訴  人  臺灣新竹地方法院檢察署檢察官
    被      告  甲○○
    被      告  乙○○
右列被告等因公共危險等案件，經檢察官聲請簡易判決處刑（九十二年度調偵字第二
八號），本院認應改用通常程序審理，判決如左︰
    主  文
甲○○服用酒類，不能安全駕駛動力交通工具而駕駛，處拘役拾日，如易科罰金，
以佰元折算壹日。被訴過失傷害部分公訴不受理。
乙○○部分公訴不受理。
    事  實
一、甲○○於民國九十一年九月三十日晚上七時十五分許起，在新竹縣芎林鄉○○村
    ○○路○段一三八號鄉佳香餐廳內飲酒，至當晚十時許止，已不能安全駕駛動力
    交通安全工具，猶駕駛車號ＢＧ—七六五七號自小客車，由餐廳旁停車場駛出直
    接橫越前方富林路之路口欲左轉往竹北方向行駛，適有酒後之乙○○駕駛二Ｄ－
    四五七七號自小客車沿富林路由竹北方向往竹東方向行駛，甲○○、乙○○二人
    均未注意車前狀況，雙方因此發生車禍，甲○○受有左側胸部鈍傷、左側肩胛骨
    骨折、左側鎖骨骨折、左側第一至第四肋骨骨折、左側血胸、頭部外傷併頭皮撕
    裂傷約三公分之傷害、乙○○受有雙手及右膝挫傷、擦傷之傷害（雙方互控對方
    過失傷害部分均經撤回告訴，另為公訴不受理之判決，詳後述），經警到場處理
    ，檢測乙○○呼氣所含酒精濃度為每公升零點八一毫克（曾明俊酒後駕車之公共
    危險犯行部分經本院竹東簡易庭以九十一年度竹東簡字第一０七號判決罰金一萬
    七元確定並已執行完畢），甲○○送醫後，經抽血檢驗其血液中酒精濃度高達二
    ０七ＭＧ／ＤＬ（換算成呼氣所含酒精濃度為每公升一點零四毫克），而查獲上
    情。
二、案經甲○○訴由新竹縣警察局竹東分局報請臺灣新竹地方法院檢察署檢察官偵查
    聲請簡易判決處刑，經本院改用通常序審理。
    理  由
壹、甲○○有罪部分：
一、訊據被告甲○○對於前揭酒後不能安全駕車而駕駛並與被告乙○○發生車禍之犯
    罪事實，迭於偵查及本院審理時坦承不諱，並有道路交通事故調查報告表附卷為
    憑，而被告甲○○於車禍後經檢測其酒精濃度，血液中酒精濃度為二０七ＭＧ／
    ＤＬ即呼氣所含酒精濃度為每公升一點０四毫克而超過規定值，有東元醫院《檢
    驗、檢查》（生化）在卷足佐，按按酒精濃度呼氣已達每公升零點五五毫克時，
    肇事率為一般正常人之十倍，有法務部八十八年五月十八日所發之法八八檢字第
    ００一六六九號函在卷為憑，被告換算呼氣所含酒精濃度為每公升一點０四毫克
    業如前述，顯見被告甲○○當時已不能安全駕車甚明，是被告甲○○之自白與事
    實相符堪予採信，本件事證已明，被告犯行應堪認定。
二、核被告甲○○所為係犯刑法第一百八十五條之三公共危險罪。爰審酌被告甲○○
    素行良好，其忽視酒後不得駕車之規定，於飲用酒類不能安全駕駛動力交通工具
    之情形下，仍於飲酒後隨即駕駛動力交通工具，危害行車安全，實屬不該，惟念
    及其犯罪後坦承犯行，態度良好，復已因本件車禍受有左側胸部鈍傷、左側肩胛
    骨骨折、左側鎖骨骨折、左側第一至第四肋骨骨折、左側血胸、頭部外傷併頭皮
    撕裂傷約三公分之傷害腦震盪、胸部挫傷、身體多處擦傷等嚴重傷害，並住院數
    日，有東元綜合醫院診斷證明書一份可查，諒已深獲警惕等一切情狀，從輕量處
    如主文所示之刑，並諭知易科罰金之折算標準，以資懲儆。
貳、甲○○及乙○○公訴不受理部分：
一、公訴意旨另以：被告甲○○、乙○○於前揭時、地分別駕駛車號ＢＧ—七六五七
    號、二Ｄ－四五七七號自小客車，雙方均未注意車前狀況因而發生車禍，被告甲
    ○○受有左側胸部鈍傷、左側肩胛骨骨折、左側鎖骨骨折、左側第一至第四肋骨
    骨折、左側血胸、頭部外傷併頭皮撕裂傷約三公分之傷害、被告乙○○受有雙手
    及右膝挫傷、擦傷之傷害，雙方互控對方過失傷害，認被告二人均涉有刑法第二
    百八十四條第一項之過失傷害犯嫌等語。
二、按告訴乃論之罪，告訴人於第一審辯論終結前得撤回其告訴，又告訴經撤回者，
    法院應諭知不受理判決，刑事訴訟法第二百三十八條第一項、第三百零三條第三
    款分別定有明文。經查，被告二人所犯刑法第二百八十四條第一項前段之過失傷
    害罪，依同法第二百八十七條前段規定，須告訴乃論，茲因被告二人已達成和解
    ，乃互相撤回對彼此之過失傷害告訴，有刑事和解狀一份附於本院九十二年度竹
    東交簡字第二三號卷內，並再次經被告二人於本院審理時陳明無誤，揆諸前開法
    條規定，被告二人過失傷害部分均應諭知公訴不受理之判決。
據上論斷，應依刑事訴訟法第四百五十二條、第二百九十九條第一項前段、第三百零
三條第三款，刑法第一百八十五條之三、第四十一條第一項，判決如主文。
本案經檢察官鐘曉亞到庭執行職務。
中      華      民      國    九十二    年      六      月     三十     日
                              臺灣新竹地方法院交通法庭
                                      法    官  黃美盈
如不服本判決，應於判決送達後十日內向本院提出上訴狀（應附繕本），上訴於臺灣
高等法院。
右正本證明與原本無異。
                                      書 記 官  吳尚文
中      華      民      國    九十二    年      七      月      一      日
附錄本案論罪科刑法條：
刑法第一百八十五條之三
服用毒品、麻醉藥品、酒類或其他相類之物，不能安全駕駛動力交通工具而駕駛者，
處一年以下有期徒刑、拘役或三萬元以下罰金。


司法院資訊處製作；財團法人民間司法改革基金會備份。
